【裁判字號】    97,交聲,2795
【裁判日期】    980116
【裁判案由】    聲明異議
【裁判全文】
臺灣臺中地方法院交通事件裁定        97年度交聲字第2795號
原處分機關  交通部公路總局臺中區監理所豐原監理站
異  議  人
即受處分人  甲○○
上列異議人即受處分人因違反道路交通管理處罰條例案件，對於
交通部公路總局臺中區監理所豐原監理站民國97年10月1日所為
之處分（豐監稽違字第裁63－1A0000000號裁決書），聲明異議
，本院裁定如下：
    主  文
異議駁回。
    理  由
一、原處分機關略以：異議人即受處分人甲○○（下稱受處分人
    ），於民國97年7月20日駕駛車牌號碼SC－9490號自用小客
    車，行經彰化縣花壇鄉台一線、中庄福安宮前，因「駕車行
    經有燈光號誌管制之交岔路口闖紅燈（經科學儀器採證）」
    違規，為彰化縣警察局交通警察隊警員以彰縣警交字第1A00
    00000號舉發違反道路交通管理事件通知單逕行舉發，經本
    機關以豐監稽違字第裁63－1A0000000號裁決違反道路交通
    管理處罰條例第53條第1項，裁處罰鍰新臺幣（下同）2700
    元，並記違規點數3點，於法並無不合等語。
二、聲明異議略以：受處分人於前開時、地，行經違規地點，該
    地點為省道一級道路，路面寬敞，限速為70公里，可以說是
    高速行駛路段，而踩下煞車（遇紅綠燈時），以交通規則規
    定，必須有至少7個車身的緩慢減速距離才能安全把車煞住
    ，故依採證照片顯示，其於第1張照片看到黃燈剎車壓線，
    第2張照片時間是2.11秒，其車速由每小時70公里下降為每
    小時46公里是很正常的，為此聲明異議云云。
三、按汽車駕駛人，行經有燈光號誌管制之交岔路口闖紅燈者，
    處新臺幣1800元以上5400元以下罰鍰。又汽車駕駛人有道路
    交通管理處罰條例第53條情形者，除依原條款處罰鍰外，並
    予記點3點。道路交通管理處罰條例第53條第1項、第63條第
    1項第3款分別定有明文。
四、經查：
  (一)受處分人所有之車號SC－9490號自用小客車，於97年7月20
    日17時39分許，在彰化縣花壇鄉台一線、中庄福安宮前處，
    因「駕車行經有燈光號誌管制之交岔路口闖紅燈（經科學儀
    器採證）」之違規事由，經路口測照設備照相採證後，由彰
    化縣警察局交通隊依違反道路交通管理處罰管制條例第53條
    第1項舉發，並掣開違反道路交通管理事件通知單（單號：1
    A0000000號）送達於受處分人，受處分人於期限內提出陳述
    ，經轉舉發單位函覆舉發無訛，處分機關即於97年10月1日
    以豐監稽違字第裁63－1A0000000號裁決書，裁處其罰鍰270
    0元等情，為受處分人所不爭執，堪信為真。
  (二)按車輛面對圓形紅燈表示禁止通行，不得超越停止線或進入
    路口，道路交通標誌標線號誌設置規則第206條第5款第1目
    定有明文。受處分人雖以前詞置辯。惟查，依卷附之取締照
    片2張所示，第一張照片顯示紅燈後2.11秒時，受處分人車
    輛後輪剛好在停止線上方，顯見受處分人車輛在號誌由黃燈
    轉為紅燈時以時速61公里之速度行駛通過停止線，且第二張
    照片顯示紅燈後2.61秒時，受處分人車輛以時速46公里之速
    度行駛到達取締路口中央正繼續行駛，足認受處分人於紅燈
    時非但超越停止線，且繼續行駛進入路口，實有闖紅燈之舉
    ；再者，該路口之測照設備係採埋設於停止線前後路面各1
    組感應線圈，當號誌變換為紅燈時，其紅燈訊號會進入照相
    設備主機使主基礎於紅燈監視狀態，當違規車輛通過停止線
    後方一組線圈時，傳送訊號回主機，使主基礎於警戒狀態，
    當違規車輛通過停止線前方一組線圈時，及啟動照相機拍攝
    第1張照片，隨即於所設定之時間差（一般設定值為0.5秒）
    後拍攝第2張照片以顯示車輛之位移，並作為車輛通過停止
    線影響橫向路權之確切證據等情，有兩合國際有限公司97年
    12月31日合字97第2987號函1份在卷可稽，益見受處分人係
    於號誌顯示為紅燈後始行越過停止線並穿越路口，而有闖紅
    燈之違規行為無誤，受處分人前開所辯，顯不可採。又車輛
    行經十字路口時，本應減速慢行，況該取締路口並非直接由
    綠燈轉為紅燈，而是由綠燈轉為黃燈後，經過3秒黃燈時段
    ，才轉為紅燈，亦有交通部公路總局第二區養護工程處彰化
    工務段97年11月24日二工彰字第0970006826號函附卷可憑，
    自不得以燈號變換反應不及，為免後車追撞而違規通過路口
    ，加以免責。
  (三)綜上所述，本件受處分人既有闖紅燈之事實，自應予依法處
    罰，以維護交通安全，受處分人上開所辯均非可採。從而，
    原處分機關援引上開規定，以受處分人闖紅燈直行，裁處受
    處分人罰鍰新臺幣2700元，並記違規點數3點，核無不當，
    其異議為無理由，應予駁回。
五、據上論斷，應依道路交通管理處罰條例第87條第2項，道路
    交通案件處理辦法第19條，裁定如主文。
中    華    民    國    98    年    1    月    16    日
                    交通法庭  法  官  戴博誠
以上正本證明與原本無異。
如不服本裁定應於送達後5日內向本院提出抗告狀。
                              書記官  林政佑
中    華    民    國    98    年    1    月    16    日


司法院資訊處製作；財團法人民間司法改革基金會備份。
